臺灣宜蘭地方法院刑事判決
111年度訴字第46號
公  訴  人  臺灣宜蘭地方檢察署檢察官
被      告  王憲輝


上列被告因洗錢防制法等案件，經檢察官提起公訴（110年度偵
字第7956號），本院判決如下：
    主  文
王憲輝犯如附表一編號1、2、4、5、7、9至12、14所示之罪，共
拾罪，分別處如上開附表編號「主文」欄所示之刑。應執行有期
徒刑貳年拾月，併科罰金新臺幣陸萬元，罰金如易服勞役，以新
臺幣壹仟元折算壹日。
其他被訴部分無罪。
    犯罪事實
一、王憲輝自民國110年6月15日某時許起，與真實姓名、年籍不
    詳，綽號「小偉」之成年男子（無證據證明達三人以上）共
    同意圖為自己不法之所有，基於詐欺取財、掩飾、隱匿特定
    犯罪所得之來源、去向、所在之犯意聯絡，先由「小偉」分
    別於如附表一編號1、2、4、5、7、9至12、14所示時間，以
    如附表一編號1、2、4、5、7、9至12、14所示方式，對如附
    表一編號1、2、4、5、7、9至12、14所示之匯款人施以詐術
    ，致如附表一編號1、2、4、5、7、9至12、14所示之匯款人
    陷於錯誤，遂分別於附表一編號1、2、4、5、7、9至12、14
    所示匯款時間，將如附表一編號1、2、4、5、7、9至12、14
    所示金額匯入如附表一所示之帳戶，復由王憲輝分別於如附
    表一編號1、2、4、5、7、9至12、14所示之提款時間、地點
    ，提領如附表一編號1、2、4、5、7、9至12、14所示款項，
    並將所提領款項交予「小偉」，以此方式掩飾、隱匿特定犯
    罪所得之來源、去向、所在。
二、案經周崇偉、施逸豐、鄭雪麗、陳寶蜜、張閎翔、林韋丞、
    朱晟瑋、陳蓉萱訴由；及由宜蘭縣政府警察局宜蘭分局報告
    臺灣宜蘭地方檢察署檢察官偵查起訴。
    理  由
甲、有罪部分
壹、程序部分
    本判決所引用傳聞證據之證據能力，當事人於本院審理程序
    中均表示同意有證據能力（見本院卷第93頁至第95頁、第29
    2頁至第300頁）。基於尊重當事人對於傳聞證據之處分權，
    及證據資料愈豐富愈有助於真實發現之理念，審酌該等證據
    作成時並無違法取證或顯不可信之瑕疵，以之作為證據應屬
    適當，依刑事訴訟法第159條之5規定及最高法院104年度第3
    次刑事庭會議決議意旨，認該等證據資料均有證據能力。至
    本判決所引之非供述證據，與本案均有關連性，亦無證據證
    明係實施刑事訴訟程序之公務員以不法方式所取得，依刑事
    訴訟法第158條之4之反面解釋，當有證據能力。
貳、實體部分
一、訊據被告王憲輝固坦承其於附表一編號1、2、4、5、7、9至
    12、14所示之時、地提領款項等情，然矢口否認有何詐欺取
    財、洗錢犯行，辯稱：我確實有去領款，但我不知道這些是
    詐騙的款項，當時「小偉」跟我說這些錢是他做線上百家樂
    ，別人輸給他的錢，我幫「小偉」領錢是因為當時他有喝酒
    不想出門、怕酒駕。「小偉」當天叫我領了很多次，一次都
    領新臺幣（下同）3、4萬元，我領回來後「小偉」又說有人
    輸錢，又叫我出去領，「小偉」說要將錢匯給老闆，所以才
    需提領出來云云。惟查：
　㈠被告於附表一編號1、2、4、5、7、9至12、14所示之時、地
    提領款項之情，業據被告於警詢、偵查及本院審理中供承在
    卷（見警卷第7頁至第11頁、偵卷第12頁至第16頁、本院卷
    第91頁至第93頁、第297頁至第298頁），並有監視器提領畫
    面（見警卷第76頁至第89頁）、中華郵政股份有限公司111
    年3月18 日儲字第1110075211號函檢附帳戶歷史交易明細（
    見本院卷第145頁至第159頁）、111年5月4日儲字第1110133
    822號函檢附帳戶歷史交易明細（見本院卷第167頁至第169
    頁）、111年5月24日儲字第1110154729號函檢附帳戶歷史交
    易明細（見本院卷第199頁至第203頁）各1份在卷可稽，足
    認被告上開供述與事實相符，此部分之事實，首堪認定。
　㈡告訴人周崇偉、施逸豐、鄭雪麗、陳寶蜜、張閎翔、林韋丞
    、朱晟瑋、陳蓉萱及被害人蘇意茹、吳佳倫均係遭不詳之人
    以如附表一編號1、2、4、5、7、9至12、14所示之手法施以
    詐術後分別匯出如前開附表一編號所示之款項等情，業據證
    人即告訴人周崇偉、施逸豐、鄭雪麗、陳寶蜜、張閎翔、林
    韋丞、朱晟瑋、陳蓉萱、證人即被害人蘇意茹、吳佳倫於警
    詢中證述在卷（見警卷第26頁至第29頁、第34頁至第36頁、
    第40頁至第45頁、第50頁至第55頁、第57頁至第64頁、第69
    頁至第71頁），並有告訴人鄭雪麗、張閎翔、林韋丞、朱晟
    瑋所提供之通話紀錄截圖照片（見警卷第121頁至第122頁、
    第167頁至第168頁、第184頁、第204頁）、告訴人施逸豐、
    鄭雪麗、陳寶蜜、張閎翔、林韋丞、朱晟瑋、陳蓉萱及被害
    人蘇意茹、吳佳倫所提供之交易明細（見警卷第99頁、第12
    8頁至130頁、第140頁至第142頁、第160頁至第166頁、第18
    4頁至第186頁、第192頁至第194頁、第204頁至第206頁、第
    218頁、第238頁至第240頁）、中華郵政股份有限公司111年
    3月18日儲字第1110075211號函檢附帳戶歷史交易明細（見
    本院卷第145頁至第159頁）、111年5月4日儲字第111013382
    2號函檢附帳戶歷史交易明細（見本院卷第167頁至第169頁
    ）、111年5月24日儲字第1110154729號函檢附帳戶歷史交易
    明細（見本院卷第199頁至第203頁）、華南商業銀行股份有
    限公司111年5月19日營清字第1110017326號函檢附歷史交易
    明細（見本院卷第187頁至第189頁）、玉山銀行集中管理部
    111年5月23日玉山個（集)字第1110065756號函檢附歷史交
    易明細（見本院卷第191頁至第197頁）、合作金庫商業銀行
    蘆竹分行111年5月31日合金蘆竹字第1110001627號函檢附歷
    史交易明細（見本院卷第205頁至第207頁）、中國信託商業
    銀行股份有限公司111年6月20日中信銀字第11122483919281
    6號函檢附交易明細（見本院卷第213頁至第219頁）各1份在
    卷可稽；且觀上開告訴人、被害人均素不相識，然附表一編
    號1、2、7、9至12所示之告訴人、被害人均係經不詳之人聯
    繫，佯稱系統發生錯誤，將重複扣款云云，指示上開告訴人
    、被害人匯出款項；附表一編號4、5所示之告訴人均係經不
    詳之人聯繫，佯稱係上開告訴人之親友需借款云云，附表一
    編號14所示之被害人係經不詳之人撥打電話聯繫，佯稱係超
    商取貨因店員處理錯誤，須取消訂單云云，則該實施詐術之
    人對上開告訴人、被害人之詐欺手法多有類似之處；復參以
    上開告訴人、被害人於如附表一編號1、2、4、5、7、9至12
    、14所示之時間匯款，均於1小時內即經被告領出等情，有
    前引上開帳戶之交易明細資料在卷可考，核與目前破獲之詐
    欺集團運作模式，由負責行騙之人以虛偽情節詐欺被害人，
    於被害人因誤信受騙而將款項匯入指定帳戶或交付後，為避
    免被害人發覺受騙報警，多於確認被害人已依指示匯款或提
    領現金後，即迅速指示成員以臨櫃提款或自動櫃員機領款等
    方式將詐得款項提領殆盡之情形相符，且倘非實施詐術之人
    事先告知被害人匯入款項，被告豈能如此恰巧地提領上開告
    訴人、被害人所匯入之數額，在在足認上開告訴人、被害人
    確係受如附表一編號1、2、4、5、7、9至12、14所示之詐術
    所騙，陷於錯誤而匯入如上開附表一編號所示之款項，且被
    告當係受從事詐欺犯行之人告知後，始前往領款無訛，是被
    告自與本案從事詐欺犯行之人具有共同詐欺取財之犯意聯絡
    及行為分擔。又前開告訴人、被害人雖於警詢中證稱經不同
    網站客服人員、親友聯繫，然前開告訴人、被害人所指之人
    均係化名，尚無證據證明前開告訴人、被害人所指之客服人
    員、親友為不同人，依罪疑唯輕利於被告之法理，自應從輕
    認定均係同一人，即與被告共犯本案犯行之「小偉」所為。
    且被告於提領款項後復將上開款項均交予「小偉」之情，業
    據被告於警詢、偵查及本院審理中供承明確（見警卷第7頁
    至第11頁、偵卷第12頁至第16頁、本院卷第91頁至第93頁、
    第293頁至第303頁），基此，被告於「小偉」對前開告訴人
    、被害人施以詐術，並由前開告訴人、被害人將其等遭詐騙
    之款項匯入前開帳戶，在匯入後係由被告分次領出，足證被
    告與「小偉」彼此之間已有所分工，由「小偉」負責對告訴
    人施以詐術，嗣前開告訴人、被害人陷於錯誤而將款項匯至
    前開帳戶後，再由被告負責提供如前開附表一編號所示帳戶
    內之款項，復將款項交予「小偉」，以此方式製造金流斷點
    ，掩飾、隱匿詐欺犯罪所得之去向及所在，是被告、「小偉
    」就前開詐欺取財及洗錢等犯行，互有犯意聯絡與行為分擔
    ，至為明確。至起訴書就附表一編號7、9、11所示之告訴人
    受詐欺匯出之金額雖分別記載為117,234元、359,427元、46
    ,598元，然經核對前引交易明細，應更正如上開附表編號所
    示，附此敘明。
　㈢至被告雖以前詞置辯，惟按金融機構帳戶事關個人財產權益之保障，存戶之存摺、印章、提款卡具專屬性及私密性，多僅限本人交易使用，縱偶有特殊情況而同意提供自己帳戶供他人匯入或提領款項者，亦必係與該他人具相當信賴關係，並確實瞭解其用途，並無任意交付予他人使用之理。況詐欺集團利用車手提領人頭金融機構帳戶款項，業經報章媒體多所披露，並屢經政府及新聞為反詐騙之宣導，是一般具有通常智識之人，應均可知委由他人以臨櫃或至自動付款設備方式分別多次提領金融機構帳戶款項者，多係藉此取得不法犯罪所得，且隱匿金融機構帳戶內資金實際取得人之身分，以逃避追查。查本案被告於案發時心智正常，具有高中肄業之智識程度，業據被告於本院審理中供承明確（見本院卷第302頁），堪認其具有相當之智識程度，對上情當有認識之可能。又被告於本院審理中供稱：我跟「小偉」是之前工作認識的朋友，我幫他領錢時認識約半年至一年左右。「小偉」本名是「許駿豪」住在壯圍，我們都是以LINE及臉書聯繫。「小偉」當天叫我領了很多次，一次都領3、4萬元，我領回來後「小偉」又說有人輸錢，又叫我出去領，「小偉」說要將錢匯給老闆，所以才需提領出來等語（見本院卷第91頁至第93頁），然觀被告本案中係自110年6月15日20時11分許（即如附表一編號14所示）至110年6月16日22時4分（即如附表一編號10、12所示）提領如附表一編號1、2、4、5、7、9至12、14所示之款項，則被告稱「小偉」提領款項係為匯款與老闆，然現金如欲匯款必須親至金融機構辦理，而晚上核非金融機構辦公時間，「小偉」又何須於與被告相識僅不到一年之情形下，甘冒被告私吞款項之風險，多次將提款卡密碼告知被告，而讓被告領取如附表一編號1、2、4、5、7、9至12、14所示之鉅額款項，而非於110年6月16日金融機構辦公時間方提領款項後一併匯出？則以現今持提款卡領款，甚為便利，如有甘冒領款後可能遭侵吞之風險而不自行提款，反而大費周章委由他人代為提款，該提領之款項來源係屬不法而涉財產犯罪，應可輕易查知，益徵被告所辯不足憑採。
　㈣綜上，本件事證明確，被告上開犯行均堪認定，俱應予依法
    論科。　
二、論罪
　㈠按105年12月28日修正公布，並於106年6月28日生效施行之洗
    錢防制法第1條規定：「為防制洗錢，打擊犯罪，健全防制
    洗錢體系，穩定金融秩序，促進金流之透明，強化國際合作
    ，特制定本法。」與修正前洗錢防制法第1條規定：「為防
    制洗錢，追查重大犯罪，特制定本法。」已有明顯不同，可
    見洗錢防制法的立法目的及其保護法益，從「妨害司法權運
    作」（打擊犯罪），兼及「穩定金融秩序、促進金流透明」
    。又修正後洗錢防制法第2條第2款、第3條第2款規定，掩飾
    刑法第339條詐欺取財犯罪所得去向之行為，亦可構成洗錢
    罪。另依據洗錢防制法第2條修正理由第3點所示：「維也納
    公約第3條第1項第b款第ii目規定洗錢行為態樣，包含隱匿
    或掩飾該財產的真實性質、來源、所在地、處置、轉移、相
    關的權利或所有權之洗錢類型，例如：㈠犯罪行為人出具假
    造的買賣契約書掩飾某不法金流；㈡貿易洗錢態樣中以虛假
    貿易外觀掩飾不法金流移動；㈢知悉他人有將不法所得轉購
    置不動產之需求，而擔任不動產之登記名義人或成立人頭公
    司擔任不動產之登記名義人以掩飾不法所得之來源；㈣提供
    帳戶以掩飾不法所得之去向，例如：販售帳戶予他人使用。
    」修正後條文雖未完整規範上開公約所列全部隱匿或掩飾態
    樣，然已可見提供、販售帳戶予他人使用，係掩飾不法所得
    去向、所在之典型行為，所以，使用他人提供、販售之帳戶
    存、提不法所得，用來掩飾或切斷該不法所得與犯罪者之關
    聯性，阻礙金流透明，破壞金融秩序，藉以掩飾或隱匿該不
    法所得之去向、所在，並逃避追訴、處罰，更屬於侵害上開
    洗錢防制法保護法益，而在其立法目的之規範範圍。復按洗
    錢防制法第15條之特殊洗錢罪，係在無法證明前置犯罪之特
    定不法所得，而未能依洗錢防制法第14條之一般洗錢罪論處
    時，始予適用。倘能證明人頭帳戶內之資金係前置之特定犯
    罪所得，即應逕以一般洗錢罪論處，自無適用特殊洗錢罪之
    餘地。例如詐欺集團向被害人施用詐術後，為隱匿其詐欺所
    得財物之去向，而令被害人將其款項轉入該集團所持有、使
    用之人頭帳戶，並由該集團所屬之車手前往提領詐欺所得款
    項得逞，檢察官如能證明該帳戶內之資金係本案詐欺之特定
    犯罪所得，即已該當於洗錢防制法第14條第1項之一般洗錢
    罪；至若無法將人頭帳戶內可疑資金與本案詐欺犯罪聯結，
    而不該當第2條洗錢行為之要件，當無從依洗錢防制法第14
    條第1項之一般洗錢罪論處，僅能論以洗錢防制法第15條第1
    項之特殊洗錢罪。另過去實務認為，行為人對犯特定犯罪所
    得之財物或利益作直接使用或消費之處分行為，或僅將自己
    犯罪所得財物交予其他共同正犯，祇屬犯罪後處分贓物之行
    為，非本條例所規範之洗錢行為，惟依修正後洗錢防制法規
    定，倘行為人意圖掩飾或隱匿特定犯罪所得來源，而將特定
    犯罪所得直接消費處分，甚或交予其他共同正犯，而由共同
    正犯以虛假交易外觀掩飾不法金流移動，即難認單純犯罪後
    處分贓物之行為，應仍構成洗錢防制法第2條第1或2款之洗
    錢行為。本案「小偉」所使用如附表一編號1、2、4、5、7
    、9至12、14所示之帳戶，由被告提領如上開附表編號所示
    之匯款人遭詐欺所匯之款項，其等之所為，顯係掩飾不法所
    得之來源、去向、所在，揆諸前開說明，要與洗錢防制法第
    14條第1項之要件相合。
　㈡核被告所為，就如附表一編號1、2、4、5、7、9至12、14所
    示部分，均係犯刑法第339條第1項之詐欺取財罪、洗錢防制
    法第14條第1項之洗錢罪。　　
  ㈢另起訴書雖記載如附表一編號11所示之告訴人朱晟瑋遭詐欺
    陷於錯誤而將46,598元匯入如附表一編號11所示帳戶，惟其
    匯出之款項實不僅止上開金額，而係及於上開告訴人匯出之
    全部款項，而因此部分與經起訴部分具有事實上一罪之關係
    ，為起訴效力所及，是本院亦應併予審理。
　㈣被告對於如附表一編號1、2、4、9至11、14所示之告訴人、
    被害人匯入前開附表一編號所示帳戶之款項，分多筆提領及
    匯款，應係本於同一詐欺、洗錢犯罪動機，在密切接近之時
    間實施，侵害同一法益，各行為之獨立性極為薄弱，依一般
    社會健全概念，在時間差距上，難以強行分開，在刑法評價
    上，以視為數個舉動之接續施行，合為包括之一行為予以評
    價，較為合理，應論以接續犯之一罪。　　
  ㈤被告與「小偉」就前開犯行，有犯意聯絡及行為分擔，應論
    以共同正犯。
  ㈥被告就前開詐欺、洗錢犯行，係一行為同時觸犯詐欺取財罪
    、洗錢罪，屬想像競合犯，應依刑法第55條規定，從一重之
    洗錢罪處斷。　　　
  ㈦按詐欺取財罪，係為保護個人之財產法益而設，行為人罪數
    之計算，自應依遭詐騙之被害人人數計算。是被告所為如附
    表一編號1、2、4、5、7、9至12、14所示之犯行，犯意各別
    ，行為互殊，應予分論併罰。
三、爰審酌被告正值青壯，非無謀生能力，竟為一己之利，受「
    小偉」之指示，於如附表一編號1、2、4、5、7、9至12、14
    所示之告訴人、被害人受詐欺匯款後將之提領一空，造成偵
    查犯罪機關追查贓款及其他詐欺犯嫌之困難，使欺罔斂財之
    歪風更加氾濫，破壞社會交易秩序及人際間信賴關係，所為
    造成前開告訴人、被害人之財產損害非輕，所為實應非難；
    兼衡被告僅坦承提領款項，其高中肄業之智識程度，未婚，
    目前為臨時工等等一切情狀，分別量處如附表一「主文」欄
    所示之刑，並均諭知罰金如易服勞役之折算標準，及定其應
    執行之刑，及就罰金刑部分諭知同前之易服勞役折算標準。
四、按共同正犯犯罪所得之沒收、追徵，應就各人所分得之數為
    之。所謂各人「所分得」之數，係指各人「對犯罪所得有事
    實上之處分權限」而言。因此，若共同正犯各成員內部間，
    對於犯罪所得分配明確時，應依各人實際所得宣告沒收（最
    高法院107年度台上字第2989號判決參照）。被告與「小偉
    」固對附表一編號1、2、4、5、7、9至12、14所示之告訴人
    、被害人詐得前開附表一編號所示之款項，惟被告均已全數
    交付「小偉」，並未獲取報酬等情，此據被告於本院審理中
    供述明確（見本院卷第93頁），此外，復查無證據證明被告
    確有實際獲得分配贓款款項，自無從諭知沒收犯罪所得。
乙、無罪部分　　
壹、公訴意旨略以：被告加入由「小偉」所屬之詐騙集團擔任取
    款車手，並與該詐騙集團成員（無證據證明為3人以上）共
    同意圖為自己不法之所有，基於詐欺取財、洗錢之犯意聯絡
    ，以附表一編號3、6、8、13、15所示之詐騙手法，致前開
    附表編號所示告訴人、被害人陷於錯誤，分別將如前開附表
    編號所示款項匯至如前開附表編號所示之帳戶內。「小偉」
    隨即將提款卡交予被告，經被告於附表二所示時間、地點，
    提領詐得之款項後，再將所提領之贓款回水予「小偉」，牟
    取不法犯罪所得。因認被告涉犯刑法第339條第1項之詐欺取
    財罪、洗錢防制法第14條第1項之洗錢罪嫌等語。
貳、按被告未經審判證明有罪確定前，推定其為無罪；犯罪事實
    ，應依證據認定之，無證據不得認定犯罪事實。又不能證明
    被告犯罪者，應諭知無罪之判決，刑事訴訟法第154條、第3
    01條第1項分別定有明文。次按認定犯罪事實所憑之證據，
    雖不以直接證據為限，間接證據亦包括在內，然而無論直接
    證據或間接證據，其為訴訟上之證明，須於通常一般人均不
    致有所懷疑，而得確信其為真實之程度者，始得據為有罪之
    認定，倘其證明尚未達到此一程度，而有合理之懷疑存在時
    ，即難遽採為不利被告之認定（最高法院76年台上字第4986
    號判例【現效力與判決同】意旨參照）。又依刑事訴訟法第
    161條第1項規定，檢察官就被告犯罪事實，應負舉證責任，
    並指出證明之方法。因此，檢察官對於起訴之犯罪事實，應
    負提出證據及說服之實質舉證責任。倘其所提出之證據，不
    足為被告有罪之積極證明，或其指出證明之方法，無從說服
    法院以形成被告有罪之心證，基於無罪推定之原則，自應為
    被告無罪判決之諭知（最高法院92年台上字第128號判例【
    現效力與判決同】意旨參照）。
參、公訴人認被告涉有詐欺、洗錢犯行，係以被告之供述、證人
    即附表一編號3、6、8、13、15所示告訴人之證述、證人江
    奕然、謝志忠、施佩宜之證述、指認犯罪嫌疑人紀錄表、內
    政警政署反詐騙紀錄表、受理詐騙帳戶通報警示簡便格式表
    、受理案件證明單、提領時序一覽表、車輛詳細資料報表及
    提領監視器畫面等證據方法，為其主要論據。
肆、經查：
一、訊據被告固坦承其於如附表二所示之時、地提領款項等情（
    見警卷第7頁至第11頁、偵卷第12頁至第16頁、本院卷第91
    頁至第93頁、第297頁至第298頁），惟經本院比對附表一編
    號3、6、8、13、15所示之匯入帳戶與被告前開提領款項紀
    錄，中華郵政股份有限公司帳號00000000000000號帳戶於11
    0年6月15日20時11分至同日20時36分許有被告提款之影像（
    即如附表二編號4至7所示），然附表一編號13、15所示之告
    訴人遲至同日21時35分、21時4分許後方匯入受詐欺之款項
    ；中華郵政股份有限公司帳號00000000000000號帳戶於110
    年6月15日21時13分許有被告提款之影像（即如附表二編號8
    所示），然附表一編號6、8所示之告訴人遲至同日23時9分
    、21時29分許後方匯入受詐欺之款項；中華郵政股份有限公
    司帳號00000000000000號帳戶於110年6月16日21時29分、22
    時3分、22時18分許有被告提款之影像（即如附表二編號12
    、15、18、19所示），然附表一編號3所示之告訴人遲至同
    日22時26分許後方匯入受詐欺之款項，且該款項亦因前開帳
    戶遭列為警示帳戶而未遭提領；附表二編號1至3、9至11、1
    3、14、16、17所示之帳戶則未經附表一編號3、6、8、13、
    15所示告訴人匯入，此情業據告訴人連子恒、劉文光、鄧振
    榮、林素玉、黃柏豪於警詢中證述明確（見警卷第30頁至第
    33頁、第37頁至第39頁、第47頁至第49頁、第65頁至第68頁
    、第72頁至第75頁），並有前引帳戶交易明細（見本院卷第
    145頁至第159頁）、監視器提領畫面截圖照片（見警卷第76
    頁至第89頁）、告訴人連子恒、劉文光、鄧振榮、林素玉、
    黃柏豪所提供之交易明細（見警卷第115頁至第118頁、第15
    0頁、第174頁、第225頁至第230頁、第246頁至第248頁）各
    1份在卷可稽，均難認上開告訴人受詐騙所匯入之款項係由
    被告所提領。
二、被告固於附表二編號1至3、19所示之時、地提領款項，然附
    表二編號1至3所示之帳戶均未經本件經起訴如附表一所示之
    告訴人、被害人受詐欺匯入款項，是難認被告所提領前開款
    項確因如附表一所示之告訴人、被害人受詐欺而匯入；中華
    郵政股份有限公司帳號00000000000000號帳戶雖經附表一編
    號1、2所示之告訴人匯入款項（附表一編號3部分則如前所
    述），然均已於上開附表編號所示之時間、地點經提領一空
    ，是被告於附表二編號19所示之時、地提領之款項，亦難認
    確因如附表一所示之告訴人、被害人受詐欺而匯入。
三、又被告於本案係擔任負責提領詐欺款項，業經本院認定如前
    （詳前述甲、貳、實體部分），尚無證據足證其為對前開告
    訴人、被害人施用詐術之人，則其與「小偉」之犯意聯絡範
    圍，當以其持提款卡所提領帳戶款項為限，倘非其負責提領
    之帳戶款項，即難遽以詐欺取財罪責相繩。而依上所述，公
    訴意旨所指被告有提領如附表一編號3、6、8、13、15所示
    之告訴人、被害人匯出之遭詐欺款項等情，依其所憑事證尚
    屬未能證明，應認其舉證不足而不能就此遽論以詐欺取財、
    洗錢罪名。此外，本院依現有卷證，亦查無其他積極證據以
    證明被告有檢察官所指之此部分犯行，揆諸前揭說明，依法
    自應諭知被告此部分無罪之判決。
據上論斷，應依刑事訴訟法第299條第1項前段、第301條第1項，
洗錢防制法第14條第1項，刑法第11條前段、第28條、第339條第
1項、第55條、第42條第3項前段、第51條第5款、第7款，刑法施
行法第1條之1第1項，判決如主文。
本案經檢察官黃明正提起公訴，檢察官張學翰到庭執行職務。
中　　華　　民　　國　　111 　年　　8 　　月　　24　　日
                  刑事第五庭  審判長法  官  陳嘉年
                                    法  官  程明慧
                                    法  官  李蕙伶
以上正本證明與原本無異。
本判決為第一審判決，當事人如不服本判決，應於收受送達後20
日內向本院提出上訴書狀（須按他造當事人之人數附繕本）；告
訴人、被害人如不服本判決，應請求檢察官於上訴期間內提出上
訴。若有上訴權人均未提出上訴，待判決確定後本件將送檢察署
執行，檢察署將以傳票或命令告知被告有關執行之事宜，被告勿
庸於收到本判決後即前來本院或檢察署繳納易科罰金或進行其他
執行事項。
                                    書記官  陳靜宜
中　　華　　民　　國　　111 　年　　8 　　月　　24　　日
附錄本案論罪科刑法條：
洗錢防制法第14條
有第二條各款所列洗錢行為者，處7年以下有期徒刑，併科新臺
幣5百萬元以下罰金。
前項之未遂犯罰之。
前二項情形，不得科以超過其特定犯罪所定最重本刑之刑。

中華民國刑法第339條
（普通詐欺罪）
意圖為自己或第三人不法之所有，以詐術使人將本人或第三人之
物交付者，處5年以下有期徒刑、拘役或科或併科50萬元以下罰
金。
以前項方法得財產上不法之利益或使第三人得之者，亦同。
前二項之未遂犯罰之。